【裁判字號】    97,聲,2777
【裁判日期】    971127
【裁判案由】    停止執行
【裁判全文】
臺灣臺中地方法院民事裁定  97年度聲字第2777號
聲  請  人  丙○○
相  對  人  乙○○
上列當事人聲請停止執行事件，本院裁定如下：
    主    文
聲請駁回。
聲請程序費用由聲請人負擔。
    理    由
一、按強制執行程序開始後，除法律另有規定外，不停止執行。
    有回復原狀之聲請，或提起再審或異議之訴，或對於和解為
    繼續審判之請求，或提起宣告調解無效之訴、撤銷調解之訴
    ，或對於許可強制執行之裁定提起抗告時，法院因必要情形
    或依聲請定相當並確實之擔保，得為停止強制執行之裁定。
    強制執行法第18條定有明文。
二、本件聲請意旨略以（依聲請人97年11月18日及97年11月21日
    二民事聲明異議狀內容分別摘要記載如下）：
（一）鈞院97年度再易字第21號事件顯已侵害聲請人一家之居住
      安全，且對案件及事實內容未實地勘查，臺灣高等法院臺
      中分院93年度上易字第329號事件審理，未實地勘察事實
      內容，致分割案淪為報復聲請人前提共有土地分割，而要
      拆除聲請人建物，實有違當初分割目的，如今急促要拆除
      聲請人建物目的為何，在此聲明異議。並重申，建物所有
      權人有足夠建地容納21坪建物，然事實是承審不實際勘察
      ，且不容納甲○○的主張，縱容對方拆聲請人建物，如拆
      除後只有6*2.5公尺活動空間。兩側目前空間就可證明當
      初對方執意讓分割案廢棄，承審不按事實，只憑書面及對
      方自述，斷然分割致造成傷害，請廢棄97年11月25日97執
      字43227號強制執行命令，到現場勘察，不要只用合不合
      法論斷。聲請人生於此、居住70年，今相對人利用司法來
      達到報復目的，且貴審紙上作業，災害將發生，讓聲請人
      一家無家可歸，那有公信可言。
（二）鈞院97年度執字第43227號拆除地上物強制執行事件，聲
      請人業對臺灣高等法院臺中分院93年度上易字第329號分
      割共有物事件民事判決向最高法院提起上訴，本件執行三
      樓建物拆除毀損嚴重，勢難回復原狀，聲請人居住現場將
      有倒塌事故疑慮，如發生將無法挽回，造成遺憾，為此聲
      請准裁定於上訴審理判決確定前暫緩執行。
三、經查，相對人係依本院96年度沙簡字第588號、97年度簡上
    字第43號請求拆除地上物事件之民事判決為執行名義，聲請
    本院民事執行處對聲請人所有之地上物為拆除之強制執行，
    此經本院調取97年度執字第43227號強制執行卷宗核閱屬實
    。次查，聲請人係對前開臺灣高等法院臺中分院93年度上易
    字第329號民事判決提起上訴，並具狀表達對本院97年度再
    易字第21號民事裁定及因分割共有物事件後所造成傷害等相
    關意見，核並非提起強制執行法第18條規定之訴訟，要與首
    揭法條所定之停止執行事由不符，是聲請人聲請本院裁定停
    止前開執行程序（聲請人狀載文字雖為暫緩執行、廢棄97年
    11月25日97執字43227號強制執行命令，核其真意應為停止
    強制執行程序），於法尚有未合，應予駁回。
四、依強制執行法第30條之1、民事訴訟法第95條、第78條，裁
    定如主文。
中    華    民    國    97    年    11    月    27    日
                  民事第四庭    法  官  王鏗普
正本係照原本作成。
如不服本裁定應於送達後10日內向本院提出抗告狀，並繳納抗告
費新臺幣1,000元。
中    華    民    國    97    年    11    月    27    日
                                書記官


司法院資訊處製作；財團法人民間司法改革基金會備份。
